臺灣高雄地方法院刑事判決　　　　　　 95年度交易字第568號
公　訴　人　臺灣高雄地方法院檢察署檢察官
被　　　告　乙○○
上列被告因過失傷害案件，經檢察官提起公訴（95年度偵字第28
828 號），本院判決如下：
    主  文
乙○○因過失傷害人，處有期徒刑陸月，如易科罰金，以銀元
佰元即新臺幣玖佰元折算壹日。
    事  實
一、乙○○原領有自用小客車駕駛執照，惟於民國 (下同)94 年
    間因酒醉駕車行為而遭吊扣上開駕駛執照。其於95年1 月12
    日下午3 時50分許，竟無照駕駛車牌號碼5W-7585 號自用小
    客車，沿高雄縣橋頭鄉○○路 (起訴書誤載為仕豐路，下同
    ) 由東往西方向行駛，行經仕隆路與隆豐路有號誌交岔路口
    處，原應注意汽車行駛至交岔路口，其行進應遵守燈光號誌
    之指示，及汽車駕駛人應注意車前狀況，並隨時採取必要之
    安全措施，竟疏未注意其行進方向之號誌為紅燈，貿然闖越
    紅燈，致撞及由甲○○所騎乘自高雄縣橋頭鄉○○路與仕隆
    路交岔路口之停止線處 (由北往南方向)， 剛起步行駛並欲
    左轉進入仕隆路之車牌PJJ -391號機車，造成甲○○人車倒
    地後受有頭部外傷疑以左顎骨篩骨骨折、左耳膜破裂併出血
    、右頸骨骨折、左臉第七神經受損之傷害。又乙○○肇事後
    ，於有偵查犯罪權限之機關發覺本件犯罪之前，經警到達現
    場處理時，即向警員簡政冠表示其係肇事者，並表示願接受
    裁判。
二、案經甲○○訴由臺灣高雄地方法院檢察署檢察官偵查起訴。
    理  由
壹、證據能力部分：
一、按「被告以外之人於審判外之言詞或書面陳述，除法律有規
    定者外，不得作為證據。」刑事訴訟法第159 條第1 項固定
    有明文。惟按「被告以外之人於審判外之陳述，雖不符前4
    條之規定，而經當事人於審判程序同意作為證據，法院審酌
    該言詞陳述或書面陳述作成時之情況，認為適當者，亦得為
    證據。當事人、代理人或辯護人於法院調查證據時，知有第
    159 條第1 項不得為證據之情形，而未於言詞辯論終結前聲
    明異議者，視為有前項之同意。」刑事訴訟法第159 條之5
    亦規定甚明。本件告訴人於偵查中提出之高雄市健仁醫院診
    斷證明書1 紙，雖屬被告以外之人於審判外之書面陳述，惟
    被告於本院調查證據時，知有上情而未於言詞辯論終結前聲
    明異議，本院審酌上開診斷證明書作成時，較無人情施壓或
    不當利誘之情形，認為以之作為本案之證據亦屬適當，是上
    開診斷證明書，依刑事訴訟法第159 條之5 之規定，自得為
    證據，合先敘明。
二、復按，被告以外之人於偵查中向檢察官所為陳述，除顯有不
    可信之情況者外，得為證據，刑事訴訟法第159 條之1 第2
    項亦定有明文。蓋因檢察官與法官同為司法官署，且檢察官
    代表國家偵查犯罪，依法有訊問被告、證人及鑑定人之權力
    ，且須對被告有利、不利之情形均應注意，況徵諸實務運作
    ，檢察官實施刑事偵查程序，亦能恪遵法定程序之要求，不
    致有違法取證情事且可信度極高，是被告以外之人前於偵查
    中已具結而為證述，除反對該項供述得具有證據能力之一方
    ，已釋明「顯有不可信之情況」之理由外，不宜以該證人未
    能於審判中接受他造之反對詰問為由，即遽指該證人於偵查
    中之陳述不具證據能力，方符前揭法條之立法意旨。是證人
    熊德修、周德梅、潘靜婷於檢察官95年12月1 日偵查時所為
    陳述（參見臺灣高雄地方法院檢察署95年度偵字第28828 號
    卷宗第12頁至15頁），被告於本院96年1 月30日審判期日僅
    對於證人熊德修、周德梅、潘靜婷在偵查中之證詞之內容表
    示「我沒有講這句話」 (僅爭執其證明力)， 並未曾提及檢
    察官在偵查時，對上揭證人熊德修、周德梅、潘靜婷有任何
    不法取供之情形，是上揭證人熊德修、周德梅、潘靜婷之陳
    述，客觀上並無顯不可信之情況，前揭證人於偵查中之證詞
    自亦具有證據能力。
三、末按，刑事訴訟法第159 條之4 規定，除前3 條之情形外，
    下列文書亦得為證據：(一)除顯有不可信之情況外，公務員職
    務上製作之紀錄文書、證明文書。此係因公務員職務上製作
    之紀錄文書或證明文書，係公務員依職權所為，與其責任、
    信譽攸關，若有錯誤、虛偽，公務員可能因此擔負刑事及行
    政責任，且該等文書經常處於可能受公開檢查之狀態，其正
    確性及真實之保障極高，具有一定程度之不可代替性，是除
    非有顯不可信之情況外，上開公務文書應具有證據能力。查
    本件卷附之高雄縣政府警察局岡山分局道路交通事故現場圖
    1 紙、高雄縣政府警察局岡山分局道路交通事故調查報告表
    (一)、(二)各1 紙，均係公務員職務上製作之文書，經查亦無顯
    不可信之情況，上開文書自均具有證據能力，併予敘明。
貳、實體部分：
一、訊據被告乙○○坦承其於前揭時、地無照駕車肇事，致告訴
    人甲○○受傷之事實不諱，惟矢口否認有何過失傷害犯行，
    辯稱：伊是綠燈行駛，當時時速只有15至20公里，是被告從
    隆豐路要左轉仕隆路時闖紅燈撞上伊汽車，伊沒有向告訴人
    甲○○或證人熊德修、周德梅、潘靜婷講過「伊沒有看清楚
    紅綠燈」乙語，伊沒有過失等語。經查： (一)證 人熊德修
    、周德梅、潘靜婷於95年12月1 日偵查中分別證述：「 (問
    ：被告到達醫院以後有作何表示？)( 答 ：他一直道歉，並
    表示當時太陽西曬，他沒有看到紅綠燈，也不知道撞到人，
    我們在病房都有聽到。」、「 (問：你當時在病房有聽到被
    告說什麼？)( 答 ：他一直道歉，並說太陽西曬，沒有看到
    紅綠燈，也沒有看到當事人，撞到人他也不曉得，他說他是
    到高雄來找朋友的。」「 (問：聽到何事？)( 答 ：被告一
    直向我們道歉，說他對高雄的路不熟，他是來找朋友的，當
    時因為太陽西曬，他不知道發生什麼事及撞到人。」等語，
    並一致證稱：「 (問：被告當時在病房有表示，他有闖紅燈
    ？)( 均 答：他只說他沒有看到紅綠燈。)」 等語 (見95年
    12月1 日偵訊筆錄)。 核與證人甲○○於本院96年1 月30日
    審理時之證述情節：「 (審判長問：他 (被告)當 天去看你
    時，有無跟你表示什麼？)( 證 人答：有，那時候我剛醒來
    ，那時候我剛到普通病房，他就握著我的手跟我道歉，說那
    時候太陽西曬他看不清楚紅綠燈。)」 等語 (見當日審判筆
    錄)相 符。本院審酌證人熊德修、周德梅、潘靜婷與被告素
    無仇怨，其3 人於偵查中之陳述亦互核相符，苟非其3 人確
    有實際聽聞被告為上開陳述，衡情應不可能為如此相符之證
    述。再者，證人熊德修等3 人之陳述「被告說那時候太陽西
    曬他看不清楚紅綠燈」內容，亦與本件被告肇事當時之自用
    小客車行進方向及日曬情形相符 (見道路交通事故現場圖)
    。況且，苟證人熊德修、周德梅、潘靜婷3 人於偵查中故意
    為有利於告訴人之陳述，衡情當無可能均一致陳稱渠等「並
    未聽到被告在病房有坦承闖紅燈之事實」等語。綜合上述，
    足見證人熊德修、周德梅、潘靜婷3 人之上開陳述，應與事
    實相符。再者，衡諸常情，苟告訴人確有闖紅燈之情事，被
    告為避免自己擔負刑事責任及民事賠償責任，自應振振有詞
    責怪告訴人闖紅燈之事，惟被告僅對於證人熊德修、周德梅
    、潘靜婷及告訴人陳述「他看不清楚紅綠燈」乙語，並未對
    證人熊德修、周德梅、潘靜婷及告訴人陳述「告訴人闖紅燈
    」，足見告訴人於本件車禍發生之前，並無闖紅燈之事實。
    另被告甫於車禍發生後，前往醫院探視告訴人，為避免自己
    擔負刑事責任及民事賠償責任，衡情當為有利於己之陳述，
    自難期待其向證人熊德修、周德梅、潘靜婷及告訴人坦承自
    己「闖紅燈」之事實，是被告對於證人熊德修、周德梅、潘
    靜婷及告訴人等4 人所為之「看不清楚紅綠燈」之陳述，應
    係為避免自己擔負刑事責任及民事賠償責任而故意隱匿自己
    「闖紅燈」事實之避重就輕之詞。故本院綜合上情，認被告
    確有於上開時、地，駕車行經交岔路口闖紅燈之事實，告訴
    人則無闖紅燈之違規行為。(二)告 訴人所騎乘之機車重達
    200 公斤，業據證人甲○○於本院96年1 月30日審理時證述
    在卷，亦為被告所不爭執。而依卷附高雄縣政府警察局岡山
    分局道路交通事故現場圖及警卷編號第7 、8 、9 之現場照
    片3 張所示，被告駕駛之自用小客車與告訴人騎乘之機車發
    生碰撞之後，被告之自用小客車停於仕隆路前方 (東往西方
    向)， 車頭距離停止線約15.9公尺，告訴人之機車則被撞離
    約9.5 公尺 (即刮地痕長度)， 被告之自用小客車車頭前方
    保險桿中央部位 (車牌懸掛處)則 有明顯凹陷之情形，足見
    上開兩車相撞之力道非小。再者，被告於95年1 月12日警詢
    時坦承其於本件車禍肇事前有煞車，煞車痕左前輪為6.3 公
    尺，右前輪為5.5 公尺，則依卷附之汽車煞車距離、行車速
    度對照表觀之，被告肇事前之車速至少應為30至35公里之間
    ，洵堪認定。至於，被告於本院96年1 月30日審理時辯稱其
    肇事前時速只有15至20公里等語，顯與事實不符，尚難採信
    。(三)告 訴人甲○○所騎乘之機車與被告駕駛之自用小客
    車發生碰撞之前，原係沿高雄縣橋頭鄉○○路內側快車道，
    由北往南行駛，業據證人甲○○於本院96年1 月8 日、96年
    1 月30日審理時證述在卷；且告訴人騎乘之機車與被告駕駛
    之自用小客車發生碰撞之後，被告之自用小客車停於仕隆路
    前方 (東往西方向)， 車頭距離停止線約15.9公尺，機車倒
    地之刮地痕起點位於車頭右側，並在告訴人所騎乘機車行進
    方向之對向內側快車道內 (即隆豐路由南往北方向之內側快
    車道)， 亦有前揭高雄縣政府警察局岡山分局道路交通事故
    現場圖1 份在卷足參。本院另參酌告訴人自警詢、偵查及本
    院審理中均堅稱其係綠燈剛起步行駛之事實，認告訴人既係
    先於隆豐路口等紅燈，復於綠燈剛起步不久即與被告所駕駛
    之自用小客車發生碰撞，並於對向車道內產生機車倒地之刮
    地痕，足見告訴人騎乘機車與被告駕駛之自用小客車發生碰
    撞之前，應係自隆豐路由北往南行駛，欲左轉進入仕隆路，
    堪以認定。雖告訴人於本院96年1 月8 日準備期日訊問時稱
    其係因要讓後方之大貨車先行通過，所以才被迫走到中間云
    云。本院查，依前揭道路交通事故現場圖所示，本件車禍發
    生現場之隆豐路為雙向四車道，告訴人之機車行駛方向 (由
    北往南)之 外側車道、內側車道，車道寬度分別為3.6 公尺
    、3.5 公尺；衡諸常情，苟告訴人有意先讓後方大貨車先行
    ，僅需避讓一個車道之寬度即可，絕無可能為讓後方大貨車
    先行而自己逆向行駛於對向車道內，陷自己於隨時可能發生
    車禍之危險。惟依前所述，告訴人騎乘之機車與被告駕駛之
    自用小客車發生碰撞之後，機車倒地之刮地痕起點位於車頭
    右側，並在告訴人所騎乘機車行進方向之對向內側快車道內
     (即隆豐路由南往北方向之內側快車道)， 則苟告訴人所騎
    乘之機車與被告駕駛之自用小客車發生碰撞之前，並非自隆
    豐路左轉進入仕隆路，而係沿隆豐路方向直行，則其與被告
    駕駛之自用小客車發生碰撞之前，實已逆向行駛在隆豐路之
    對向車道內，顯與前揭常情有悖。況且，告訴人於95年3 月
    6 日警詢時陳稱其並不知道車禍如何發生，亦不知道自己機
    車之行進方向 (見警詢筆錄)等 語，嗣於95年7 月30日警詢
    、95年11月22日偵查中改稱「我當時沿隆豐路由北向南行駛
    」等語，核與第一次警詢時之陳述不同，本院審酌告訴人於
    第一次警詢時距離案發時間較近，其記憶自較為清晰，彼時
    其既記不得車禍如何發生及其機車之行進方向，自不可能於
    事後再為清晰之回憶，是以，本院認告訴人所稱其機車與被
    告之自用小客車發生碰撞之前，係沿高雄縣橋頭鄉○○路由
    北向南行駛乙節，尚與事實不符。惟縱認告訴人對於其騎乘
    機車之行進方向之陳述，與事實不符，但本院審酌告訴人與
    證人熊德修、周德梅、潘靜婷3 人於偵查中關於被告有無「
    因太陽西曬而看不清楚紅綠燈」之陳述，其內容與被告行車
    之方向相符，業如前述，是告訴人關於此部分之陳述，自得
    採為不利於被告之認定。 (四)再 衡以上開高雄縣政府警察
    局岡山分局道路交通事故調查報告表(一)所示，肇事地點之路
    面乾躁、路面無缺陷、視線良好，並無任何影響視線之障礙
    物，肇事當時之天候正常，並無不能注意之情事，而告訴人
    於肇事前係騎乘機車自隆豐路停止線等紅燈，待綠燈後起步
    行駛並欲左轉進入仕隆路，其車速自不可能太快；則苟被告
    行經上開交岔路口時，注意車前狀況，遵守燈光號誌之指示
     (即不闖紅燈)， 應不致與告訴人所騎乘，欲左轉進入仕隆
    路且車速不快之機車發生碰撞，並使上開機車倒地造成刮痕
    長達9.5 公尺後始停止，其所有之自用小客車前方保險桿中
    央部位明顯凹陷之情事。換言之，被告駕車行經肇事地點之
    前，確實因疏未注意車前狀況，並隨時採取必要之安全措施
    ，及行經交岔路口闖越紅燈，以致發生本件車禍，應堪認定
    。綜上所述，被告所辯上開情節，均不足採信。此外，上開
    事實業據證人即告訴人甲○○於本院96年1 月30日審理時指
    證歷歷，復有高雄縣政府警察局岡山分局道路交通事故現場
    圖1 紙、高雄縣政府警察局岡山分局道路交通事故調查報告
    表(一)、(二)各1 紙、現場照片16張附卷可按，而告訴人確因
    本件車禍受有如事實欄所示之傷害，亦有高雄市健仁醫院出
    具之診斷證明書1 紙附卷可證。按汽車行駛至交岔路口時，
    其行進應遵守燈光號誌之指示；汽車駕駛人應注意車前狀駕
    駛人應注意車前狀況，並隨時採取必要之安全措施，道路交
    通安全規則第102 條第1 項第1 款、第94條第3 項分別定有
    明文。被告於上揭時、地駕車本應注意上揭規定，且依當時
    情形，又無不能注意之情形，乃竟疏於注意車前狀況，採取
    適當之安全措施，及未遵守燈光號誌之指示 (闖紅燈)， 以
    致肇事使告訴人受傷，其有過失，已甚明顯；而告訴人因本
    件車禍受傷，與被告之過失行為間並有相當因果關係。本件
    事證明確，被告過失傷害之犯行已堪認定。至於，告訴人所
    騎乘之機車與被告駕駛之自用小客車發生碰撞之前，自隆豐
    路左轉進入仕隆路乙節，雖係屬實，惟肇事路段並未規定機
    車應依兩段式左轉，此有現場照片在卷可證，則告訴人既係
    遵守燈光號誌之指示行進 (苟非被告駕車行經交岔路口闖越
    紅燈，
    本件車禍當不致於發生，是尚難執此而認告訴人亦有過失情
    事，附此敘明。
二、又按，刑法於94年1 月7 日修正，同年2 月2 日公布，並於
    95年7 月1 日施行，而新修正刑法第2 條第1 項之規定，係
    規範行為後法律變更所生新舊法律比較適用之準據法，於新
    法施行後，應適用新法第2 條第1 項之規定，為「從舊從輕
    」之比較。且比較時應就罪刑有關之共犯、未遂犯、想像競
    合犯、牽連犯、連續犯、結合犯，以及累犯加重、自首減輕
    暨其他法定加減原因 (如身分加減)與 加減例等一切情形，
    綜其全部罪刑之結果而為比較，再適用有利於行為人之法律
    處斷 (最高法院85年度台上字第757 號判決要旨、最高法院
    95年5 月23日95年第8 次刑事庭會議決議參照)。 茲比較新
    、舊法如下：
  (一)被告行為時，刑法第284 條第1 項前段所定之法定本刑，其
    中關於罰金之最低額度，依刑法第33條第5 款規定：罰金：
    一元以上。另依現行法規所定貨幣單位折算新臺幣條例第2
    條之規定，折算為新臺幣後，為三元以上。而被告行為後，
    94 年1月7 日修正，同年2 月2 日公布，並於95年7 月1 日
    施行之刑法第33條第5 款規定：罰金，新臺幣一千元以上，
    以百元計算之。比較新、舊法之結果，95年7 月1 日修正前
    之刑法第284 條第1 項前段之法定刑，就罰金部分，其最低
    度為新臺幣三元，而95年7 月1 日修正後之刑法第284 條第
    1 項前段之法定刑，就罰金部分，其最低度為新臺幣一千元
    ，以修正前之刑法第284 條第1 項前段之規定較有利於被告
    。
  (二)又按，「行為後法律有變更者，適用行為時之法律。但行為
    後之法律有利於行為人者，適用最有利於行為人之法律。」
    此為刑法第2 條第1 項揭示之法律變更從舊從輕原則，規範
    目的在於避免惡化行為人之法律地位，致其受行為時無法預
    見之刑罰處罰，故該條文「法律」之解釋限於「刑罰法律」
    （釋字第103 號解釋、最高法院51年台非字第76號判例參照
    ），循此意旨，則該條文之「變更」當限於「影響整體刑罰
    權規範內容利或不利」之變更（最高法院8 5 年度台上字第
    105 號判決參照），始合其規範目的，且限於裁判時與行為
    時所應適用之同一法律（條）之法定刑已有所變更之情形，
    若非同一法律，且不影響刑罰權利或不利變更時，則僅生擇
    一適用之問題，並無從輕原則之適用（最高法院89年度台上
    字第1373號判決參照）。查被告行為時，刑法第284 條第1
    項前段之法定本刑，其中關於罰金部分，依罰金罰鍰提高標
    準條例第1 條前段規定，就其原定數額提高為10倍 (中華民
    國72年7 月27日司法院、行政院令發布，並自72年8 月1日
    起施行：「依戡亂時期罰金罰鍰提高標準條例 (80年5 月6
    日修正名稱為罰金罰鍰提高標準條例)第1條前段及第3 條規
    定將刑法定有罰金各條之罰金數額，均提高為10倍)。 及依
    現行法規所定貨幣單位折算新臺幣條例第2 條規定，以新臺
    幣元之3 倍計算，換言之，被告行為時之刑法第284 條第1
    項前段之法定本刑，就罰金部分，經折算為新臺幣後，為原
    定罰金數額之30倍；而被告行為後，依95年6 月14日公布之
    刑法施行法第1 條之1 規定，中華民國94年1 月7 日刑法修
    正施行後，刑法分則編所定罰金之貨幣單位為新臺幣 (第1
    項)。94 年1 月7 日刑法修正時，刑法分則編未修正之條文
    定有罰金者，自94年1 月7 日刑法修正施行後，就其數額提
    高為30倍。但自72年6 月26日至94年1 月7 日新增或修正之
    條文，就其所定數額提高為3 倍 (第2 項)。 查刑法第284
    條第1 項前段自72年6 月26日至94年1 月7 日間並無修正，
    是依據前揭刑法施行法第1 條之1 之規定，刑法第284 條第
    1 項前段之法定本刑，自95年7 月1 日起，其罰金單位改為
    新臺幣，並就原訂數額提高為30倍，與刑法施行法第1 條之
    1 修訂前之數額並無不同。是刑法施行法第1 條之1 施行後
    ，罰金刑貨幣單位雖有「銀元」、「新臺幣」之更異，惟適
    用結果之罰金額度則無二致，就罰金法定刑提高之「刑罰權
    規範內容」並無利或不利變更，自不生新、舊法之比較問題
    。本院復審酌刑法施行法第1 條之1 增訂之立法理由謂：「
    依94年1 月7 日修正之刑法第33條第5 款規定，罰金貨幣
    單位已改為新臺幣，刑法分則編各罪所定罰金之貨幣單位，
    自應配合上開規定修正，爰為第1 項規定。刑法24年施行
    後，為解決國民所得經濟水準已大幅提昇問題，有關罰金與
    罰鍰倍數之調整及銀元與新臺幣之折算標準，訂有「罰金罰
    鍰提高標準條例」及「現行法規所定貨幣單位折算新臺幣條
    例」，除罰金以一銀元折算三元新臺幣外，並將72年6 月26
    日以前修正之刑法部分條文罰金數額提高為10倍；其後修正
    者則不再提高倍數，亦即刑法分則各罪罰金數額視前開情形
    分別提高為30倍或3 倍。考量新修正之刑法施行後，不再適
    用「現行法規所定貨幣單位折算新臺幣條例」，為使罰金數
    額趨於一致，避免衍生新舊法比較適用問題，以緩和實務適
    用法律之衝擊，於不變動罰金數額之前提下，爰為第2 項規
    定。」等語，顯見立法者有意以刑法施行法第1 條之1 之規
    定取代「罰金罰鍰提高標準條例」及「現行法規所定貨幣單
    位折算新臺幣條例」之規定。是以，刑法施行法第1 條之1
    公布施行之後，自應適用刑法施行法第1 條之1 規定，附此
    敘明。
  (三)被告行為時之刑法第62條規定：「對於未發覺之罪自首而受
    裁判者，減輕其刑。但有特別規定者，依其規定。」，無論
    自首之動機為何，均應依法減輕其刑；而被告行為後，95年
    7 月1 日新修正施行之刑法第62條規定：「對於未發覺之罪
    自首而受裁判者，得減輕其刑。但有特別規定者，依其規定
    。」，其立法理由係授權裁判者視具體情況決定減輕其刑與
    否，以符公平之旨，換言之，縱有符合自首之要件，裁判者
    仍得視具體狀況不予減輕其刑。比較新、舊法之結果，修正
    前之規定顯然較有利於被告。
  (四)綜合上述，就本案而言，比較新、舊法之結果，仍以被告行
    為時之刑法規定較有利於行為人，自應依刑法第2 條第1 項
    前段規定，一體適用修正前之刑法刑法第284 條第1 項前段
    、第62條前段之規定。
三、核被告所為，係犯刑法第284 條第1 項前段之過失傷害罪，
    其無駕駛執照駕車肇事，因而致人受傷，應依道路交通管理
    處罰條例第86條第1 項規定，加重其刑；又被告肇事後，於
    有偵查犯罪權限之機關發覺本件犯罪之前，經警到達現場處
    理時，即向警員簡政冠表示其係肇事者，並表示願接受裁判
    ，此經證人即前往處理肇事現場之警員簡政冠於本院96年1
    月30日審理時證述在卷，其行為符合修正前刑法第62條前段
    自首之規定，應依法減輕其刑；並與前開加重部分，依法先
    加後減之。另檢察官起訴事實雖僅就被告駕駛自用小客車行
    經前揭交岔路口，疏未注意車前狀況，並隨時採取必要之安
    全措施之過失事實提起公訴，然檢察官就犯罪事實一部起訴
    者，其效力及於全部，刑事訴訟法第267 條定有明文。本件
    被告駕駛自用小客車行經前揭交岔路口，疏未遵守燈光號誌
    之指示，貿然闖越紅燈，致撞及甲○○所騎乘之機車，並致
    甲○○受傷之犯罪事實，與前揭起訴之犯罪事實部分具有單
    純一罪之事實上一罪關係，本院既已查明，自應就此部分一
    併加以裁判，附此敘明。爰審酌被告前開過失之程度，及犯
    罪後主動向到場處理之警員自首，惟其犯罪後否認犯行，迄
    今尚未與告訴人達成和解，及告訴人受傷情形並非輕微等一
    切情狀，量處如主文所示之刑。又本件被告犯罪時之刑法第
    41條第1 項前段規定：「犯最重本刑為5 年以下有期徒刑以
    下之刑之罪，而受6 個月以下有期徒刑或拘役之宣告，因身
    體、教育、職業、家庭之關係或其他正當事由，執行顯有困
    難者，得以1 元以上3 元以下折算1 日，易科罰金。」，另
    依現行法規所定貨幣單位折算新臺幣條例第2 條規定，現行
    法規所定金額之貨幣為圓、銀元或元者，以新臺幣元之3 倍
    計算，及依修正前罰金罰鍰提高標準條例第2 條（現已刪除
    ）規定，依刑法第41條易科罰金者，就其原定數額提高為
    100 倍折算1 日，故被告行為時之易科罰金折算標準，得以
    銀元100 元以上300 元以下折算1 日，經折算為新臺幣後，
    應以新臺幣300 元以上900 元以下折算1 日。惟95年7 月1
    日修正公布施行之刑法第41條第1 項前段則規定：「犯最重
    本刑為5 年以下有期徒刑以下之刑之罪，而受6 個月以下有
    期徒刑或拘役之宣告者，得以新臺幣10 00 元、2000元或
    3000元折算1 日，易科罰金。」比較修正前後之易科罰金折
    算標準，以95年7 月1 日修正公布施行前之規定，較有利於
    被告，是應依刑法第2 條第1 項前段，適用修正前刑法第41
    條第1 項前段規定，定其折算標準。故本件並依修正前刑法
    第41條第1 項前段、修正前罰金罰鍰提高標準條例第2 條（
    現已刪除）、現行法規所定貨幣單位折算新臺幣條例第2 條
    規定，諭知易科罰金之折算標準。
據上論斷，應依刑事訴訟法第299 條第1 項前段，刑法第2 條第
1 項前段，刑法284 第1 項前段、道路交通管理處罰條例第86條
第1 項，修正前刑法第62條前段、修正前刑法第41條第1 項前段
，修正前罰金罰鍰提高標準條例第2 條（現已刪除），現行法規
所定貨幣單位折算新臺幣條例第2 條，刑法施行法第1 條之1 ，
判決如主文。
本案經檢察官丙○○到庭執行職務。
中　　華　　民　　國　　96　　年　　2 　　月　　13　　日
                  交通法庭   審判長 法　官  王啟明
                                    法　官  謝梨敏
                                    法　官  陳建和
以上正本證明與原本無異。
如不服本判決，應於送達後10日內，向本院提出上訴狀。
中　　華　　民　　國　　96　　年　　2 　　月　　13　　日
                                    書記官  林姵妤
附錄本判決論罪之法條：
刑法284條第1項前段
  因過失傷害人者，處六月以下有期徒刑、拘役或500元以下罰
  金。
